---
title: "R Notebook"
output:
  html_document:
    df_print: paged
---

```{r, results='hide', cache=FALSE}
library(dplyr)
library(AER)
library(foreign)
data <- read.dta(file.choose())
m1 <- lm(burglary ~ police,  data = data)
summary(m1)
m1 <- lm(burglary ~ police + factor(week) + factor(borough),  data = data)
summary(m1)
```
#Задание 1

В этой модели связь между откликом и предиктором оценивается как положительная: при росте предиктора на 1 
отклик растёт на 0.15. При добавлении контрольных переменных связь оценивается как отрицательная (слабая)
Мы не можем полагаться на эти показатели, так как они не учитывают потенциальную эндогенность переменных, 
что ведёт к ложной значимости оценок и их смещению. 
Потенциальными источниками эндогенности могут служить значимые пропущенные переменные (внешние шоки), неоднозначность причинно-следственной связи - мы не можем гарантировать, что число полицейских влияет на число преступлений, число часо патрулирования может не отражать качества патрулирования. 

#Задание 2
Влияние инструмента на ключевой предиктор: да, очевидным образом усиление патрулирования после терактов 
влияет на количество часов патрулирования. 
Корреляция через ключевой предиктор: скорее да, влияние инструмента на предиктор теоретически сильнее обосновано, чем влияние инструмента на отклик 
Экзогенность инструмента: скорее нет. Интенсивность преступлений может изменяться в связи с ощущениями от терактов, которые не описаны в рамках модели. 

#Задание 3
Сначала мы оцениваем МНК инструмента на ключевой предиктор и сохраняем предсказанные значения ключевого предиктора. Так мы "очищаем" ключевой предиктор от основных источников эндогенности. 
Затем мы оцениваем МНК отклика на предсказанные значения ключевого предиктора. Так мы получаем более эффективные (из-за очищения от эндогенности) оценки в регрессионной модели. 
Тест на слабость инструмента: p-value < 2e-16, значит, мы отвергаем гипотезу о равенстве коэффициентов нулю, инструмент значим и его использование оправдано. 
Тест Ву-Хаусмана: 7.3e-06. Существует эндогенность (корреляция между предиктором и ошибками)
Результаты изменились и стали меньше и менее статистически значимыми. Изменение связано с частичным решением проблемы эндогенности. 

```{r, results='hide', cache=FALSE}
m_step1 <- lm(police ~ instrument + factor(week), data)
summary(m_step1)
firststage <- m_step1$fitted.values
m_step2 <- lm(burglary ~ firststage + factor(week), data)
summary(m_step2)
coeftest(m_step2, vcov = vcovHC(m_step2, type = "HC3"))
m2 <- ivreg(burglary ~ police + factor(week) | factor(week) + instrument, data = data)
summary(m2, diagnostics = TRUE)
```
#Задание 4

В обоих случаях мы получаем результаты, аналогичные предыдущему пункту: оценки становятся менее значимыми и меньшье в абсолютном значении. Результаты статистических тестов аналогичны. 

```{r, results='hide', cache=FALSE}
m1 <- lm(theft ~ police,  data = data)
summary(m1)
m_step2 <- lm(theft ~ firststage + factor(week), data)
summary(m_step2)
coeftest(m_step2, vcov = vcovHC(m_step2, type = "HC3"))
m2 <- ivreg(theft ~ police + factor(week) | factor(week) + instrument, data = data)
summary(m2, diagnostics = TRUE)


m1 <- lm(violence ~ police,  data = data)
summary(m1)
m_step1 <- lm(police ~ instrument + factor(week), data)
summary(m_step1)
firststage <- m_step1$fitted.values
m_step2 <- lm(violence ~ firststage + factor(week), data)
summary(m_step2)
coeftest(m_step2, vcov = vcovHC(m_step2, type = "HC3"))
m2 <- ivreg(violence ~ police + factor(week) | factor(week) + instrument, data = data)
summary(m2, diagnostics = TRUE)



```



